ACORDAO-COMPLETO-2504955

ACÓRDÃO DE RELAÇÃO

ACÓRDÃO DE RELAÇÃO 15781/2021 ATA 33/2021 - PRIMEIRA CÂMARA

Acórdão 15781/2021-TCU-Primeira Câmara
Trata-se de tomada de contas especial instaurada pelo extinto Ministério do Desenvolvimento Social e Agrário em razão da impugnação parcial de despesas realizadas com os recursos transferidos pelo Fundo Nacional de Assistência Social ao município de Cataguases/MG, para a execução dos programas de Proteção Social Básica (PSB) e de Proteção Social Especial (PSE) , no exercício de 2007, no âmbito do Sistema Único de Assistência Social (Suas) .
Constatada a aplicação dos recursos transferidos das contas específicas dos referidos programas para o pagamento de despesas com pessoal da prefeitura, por meio do Acórdão 1005/2018-TCU-Primeira Câmara, foi fixado prazo para que o Município procedesse ao recolhimento da dívida, com autorização do parcelamento mediante Acórdão 7935/2018-TCU-Primeira Câmara.
Diante da ausência de restituição de parcelas subsequentes a 10/10/2019, data de registro da última devolução, o município foi condenado ao pagamento do débito restante, atualizado monetariamente e acrescido de juros de mora, consoante Acórdão 10234/2021-TCU-Primeira Câmara.
Neste momento processual, o Município de Cataguases/MG, por intermédio de seu representante legal, opõe embargos de declaração em face do Acórdão 10234/2021-TCU-Primeira Câmara, em que alega a ocorrência de omissão quanto ao parcelamento firmado pelo Município para pagamento dos valores cobrados, prestações já quitadas e valores ainda vincendos.
Considerando que, nos termos do art. 34 da Lei 8.442/1992, c/c o art. 287 do Regimento Interno do TCU, cabem embargos de declaração quando houver obscuridade, omissão ou contradição em acórdão do Tribunal;
Considerando que no item 9.1 da deliberação embargada consta quadro demonstrando as datas de referência, os valores e a respectiva indicação de Débito (D) ou Crédito (C) ;
Os Ministros do Tribunal de Contas da União, quanto ao processo a seguir relacionado, ACORDAM, por unanimidade, com fundamento nos arts. 32, inciso II, e 34 da Lei 8.443/1992, e nos arts. 143, inciso IV, alínea "b", e § 3º; 277, inciso III; e 287, do Regimento Interno do TCU, em:
a) não conhecer dos embargos de declaração opostos pelo Município de Cataguases/MG por restarem ausentes os requisitos de admissibilidade previstos no art. 34 da Lei 8.443/1992 e art. 287 do Regimento Interno do TCU, sem prejuízo de prestar os seguintes esclarecimentos:
a.1) consoante parágrafo único do art. 26, da Lei 8.443/1992 e o § 2º, do art. 217 do Regimento Interno do TCU, a falta de recolhimento de qualquer parcela importará no vencimento antecipado do saldo devedor;
a.2) as parcelas anteriormente recolhidas foram utilizadas como abatimento do saldo;
a.3) conforme art. 15 da Resolução-TCU 170/2004, a notificação para pagamento de débito ou de multa conterá informações sobre o acórdão condenatório e demais elementos necessários ao recolhimento da dívida, fazendo-se acompanhar, quando cabível, do demonstrativo de atualização monetária e dos respectivos juros e, sendo o beneficiário do recolhimento o Tesouro Nacional, da GRU, devidamente preenchida com dados que não sofrerão modificações até a data indicada para pagamento;
b) encaminhar cópia desta deliberação ao recorrente.
1. Processo TC-Processo 005.768/2017-9 (TOMADA DE CONTAS ESPECIAL) 
	1.1. Responsáveis: Prefeitura Municipal de Cataguases - MG (17.702.499/0001-81) ; Tarcisio Humberto Parreiras Henriques (XXX.996.506-XX) .
	1.2. Recorrente: Prefeitura Municipal de Cataguases/MG (17.702.499/0001-81) .
	1.3. Órgão: Prefeitura Municipal de Cataguases/MG.
	1.4. Relator: Ministro Vital do Rêgo.
	1.5. Representante do Ministério Público: Subprocurador-Geral Lucas Rocha Furtado.
	1.6. Relator da deliberação recorrida: Ministro Vital do Rêgo.
	1.7. Unidade Técnica: não atuou.
	1.8. Representação legal: Rodrigo Webster Barbosa Esteves (OAB/MG 118.425) . 
	1.9. Determinações/Recomendações/Orientações: não há.

Primeira Câmara

Prefeitura Municipal de Cataguases/MG.

Prefeitura Municipal de Cataguases - MG (17.702.499/0001-81); Tarcisio Humberto Parreiras Henriques (XXX.996.506-XX).

VITAL DO RÊGO

Ministro Vital do Rêgo.

Rodrigo Webster Barbosa Esteves (OAB/MG 118.425).

Subprocurador-Geral Lucas Rocha Furtado.

TOMADA DE CONTAS ESPECIAL (TCE)

não atuou.